臺北高等行政法院裁定
111年度簡抗再字第14號
聲  請  人  蔣加欽                                
相  對  人  勞動部勞工保險局

代  表  人  陳琄（局長）        
相  對  人  徐榛蔚                                
            黃魮雄                                     
上列當事人間勞工保險條例事件，聲請人對於中華民國111年5月
6日本院110年度簡抗再字第24號裁定，聲請再審，本院裁定如下
：
    主　文
再審之聲請駁回。
再審訴訟費用由聲請人負擔。 
    理　由　
一、按對於確定裁定聲請再審，應依行政訴訟法第283條準用第2
    77條第1項第4款之規定表明再審理由，此為必須具備之程式
    。所謂表明再審理由，必須指明確定裁定有如何合於再審事
    由之具體情事，始為相當。倘僅泛言有何條款之再審事由，
    而無具體情事者，尚難謂已合法表明再審理由，所為再審之
    聲請，即屬不合法。上開規定，依同法第236條之2第4項準
    用第283條規定，於簡易訴訟程序準用之。
二、本件聲請人前因勞工保險條例事件，向臺灣臺北地方法院（
    下稱原審法院）提出行政訴訟，經原審法院先後於民國108
    年3月14日以108年度簡字第58號行政訴訟裁定（下稱補正裁
    定）、108年4月21日等函文，命聲請人補正裁判費及被告名
    稱、訴之聲明等。嗣原審法院以聲請人請求相對人作成核給
    105年8月15日至107年5月20日期間之職業傷害傷病給付之行
    政處分，已逾新臺幣（下同）40萬元，不屬行政訴訟法第22
    9條第2項第3款規定之簡易訴訟程序事件，而將此部分之訴
    ，於108年6月17日以108年度簡字第58號裁定（下稱前裁定
    ）移送本院（聲請人補正以黃魮雄、花蓮縣政府為被告部分
    ，經原審法院於同日另以裁定駁回該部分之訴確定）。聲請
    人不服前裁定，提起抗告，經本院於108年10月30日以108年
    度簡抗字第40號裁定廢棄前裁定，原審法院乃就聲請人此部
    分之訴，再以108年11月28日函文，限期聲請人依前揭補正
    裁定命補正事項，遵期補正，嗣原審法院認聲請人補正內容
    仍有起訴不合程式之情形，遂於108年12月16日以108年度簡
    更一字第20號行政訴訟裁定，駁回聲請人此部分之訴。聲請
    人不服，提起抗告，並加列黃魮雄為相對人，經本院於109
    年3月31日以109年度簡抗字第6號裁定駁回確定。聲請人不
    服，再加列花蓮縣政府為相對人（即相對人包括勞保局、花
    蓮縣政府及黃魮雄），對本院確定裁定聲請再審，經本院於
    109年8月31日以109年度簡抗再字第13號裁定（下稱第1次再
    審裁定）駁回確定。聲請人仍不服，對第1次再審裁定聲請
    再審，經本院於109年12月31日以109年度簡抗再字第29號裁
    定（下稱第2次再審裁定）駁回確定。聲請人猶不服，以勞
    保局、徐榛蔚縣長及黃魮雄為相對人，對第2次再審裁定聲
    請再審，經本院於110年3月31日以110年度簡抗再字第3號裁
    定（下稱第3次再審裁定）駁回確定。聲請人不服，對第3次
    再審裁定聲請再審，仍經本院於110年8月12日以110年度簡
    抗再字第10號裁定（下稱第4次再審裁定）駁回確定。聲請
    人不服，對第4次再審裁定聲請再審，仍經本院於111年5月6
    日以110年度簡抗再字第24號裁定（下稱原確定裁定）駁回
    。聲請人不服，對原確定裁定聲請本件再審。經核聲請人再
    審之訴狀所陳各節及所檢附爭點整理表之記載（本院卷第11
    -35頁），皆無非係重述其在前訴訟程序各書狀之實體爭議
    主張，而就原確定裁定以其未具體敘明再審事由，認其再審
    聲請不合法予以駁回之內容，究有如何合於法定再審事由之
    具體情事，仍難認已屬具體敘明。依上開規定及說明，其再
    審聲請自非合法，應予駁回。又當事人就同一事件對於本院
    所為歷次之裁判聲請再審，必須其對最近一次裁判之再審有
    理由，本院始得進而審究其前此歷次裁判有無再審理由，依
    上開所述，聲請人本件再審之聲請既不合法，從而，其關於
    本院前此歷次裁判部分之指摘，本院即毋須審究，併予指明
    。
三、據上論結，本件聲請為不合法。依行政訴訟法第236條之2第
    4項、第283條、第278條第1項、第104條、民事訴訟法第95
    條、第78條，裁定如主文。
中　　華　　民　　國　　111　 年　　8 　  月　　24 　 日
                    臺北高等行政法院第一庭
                              審判長法  官　許瑞助 
                                    法  官　林秀圓 
                                    法  官　林家賢
上為正本係照原本作成。
不得抗告。
中　　華　　民　　國　　111　 年　　8 　  月　　24 　 日
                                    書記官  許婉茹